臺北高等行政法院判決
　　　　　　　　　　　　　　　　　　　93年度訴字第3346號
　　　　　　　　　　　　　　　.
原　　　告　聯聚企管顧問有限公司
代　表　人　甲　○
訴訟代理人　丁○○
被　　　告　臺北市政府
代　表　人　乙○○市長）住同.
訴訟代理人　戊○○
　　　　　　丙○○
　　　　　　己○○
上列當事人間因就業服務法事件，原告不服行政院勞工委員會中
華民國93年8月9日勞訴字第0930025219號訴願決定，提起行政訴
訟。本院判決如下：
　　主  文
原告之訴駁回。
訴訟費用由原告負擔。
　　事  實
一、事實概要：原告未經取得行政院勞工委員會（下稱勞委會）
    許可，擅自為雇主唐訓玲辦理僱用外籍勞工ACHMAD之就業服
    務業務，案經民眾向臺北縣政府警察局新店分局檢舉，並經
    該局於民國93年2月27日以北警店外字第093000638號函移請
    臺北縣政府處分，嗣經臺北縣政府認事實發生地點為臺北市
    文山區○○街155之2號6樓，管轄機關應係被告，乃移請被
    告核處。經被告審查屬實，乃依就業服務法第34條第2項及
    第65條第1項規定，於93年4月22日以府勞二字第0930664290
    1號處分書，處原告罰鍰新臺幣（下同）30萬元整。原告不
    服，提起訴願，遭決定駁回，遂提起本件行政訴訟。
二、兩造聲明：
  (一)原告聲明：訴願決定及原處分均撤銷。
  (二)被告聲明：駁回原告之訴。
三、兩造之爭點：
　(一)原告主張之理由：
    1.本件外籍勞工ACHMAD受僱於原僱主唐訓玲之就業服務業務
      ，乃原告之經理丁○○個人所為，與原告無關。嗣唐訓玲
      於92年7月28日在其新店市○○路住處，將ACHMAD強行交
      予仲介人員，適丁○○之舊識楊春松於7月中旬接到勞委
      會之核准函，丁○○乃將ACHMAD轉介予楊春松承接僱用，
      惟唐訓玲遲不出具轉換雇主合議書，且拒不繳納應納稅款
      ，故無法辦理合法之轉介手續。後因公權力不當介入造成
      未審先判（新店何姓等2警官兩度述及，可以詢問另外2名
      證人）。本件有雙重標準之嫌，因絕大多數同行碰過此類
      似案件，最終到達警方一層即打住，被告應知道公權力的
      適度迴避。
    2.本案所傳訊之蘇俊雄是仲介師，91年9月前於山圃公司持
      股，現與丁○○都是亞環公司的同事，蘇俊雄現亦在勞委
      會註冊有案之富眾公司持股，兩人從7年前就是同事。
  (二)被告主張之理由：
    1.原告未經許可，擅自為雇主唐訓玲辦理僱用外籍勞工ACHM
      AD之就業服務業務，案經臺北縣政府警察局新店分局循線
      調查屬實，有原告、唐訓玲、ACHMAD及證人丁○○、蘇俊
      雄簽認之偵訊筆錄及相關卷證資料可稽。原告業已違反就
      業服務法第第34條第1項、第2項之規定，被告爰依同法第
      65條第1項規定處罰，應屬合法妥適。
    2.查就業服務法第34條規定之立法理由，係基於避免就業服
      務機構侵害人民權益，以掌握全國勞動供需狀況之政策需
      要，其所要規制者係對任何未經許可而從事辦理申請引進
      外勞、接機、外勞體檢及外僑居留等與就業服務相關之業
      務，故規定私立就業服務機構之設立，需經主管機關許可
      ，未經許可者，不得從事就業服務業務。原告違章情節至
      為明確。
    3.至原告辯稱「．．．因公權力不當介入造成未審先判…絕
      大多數同行碰過此類似事件，最終到達警方一層即打住，
      被告應知道公權力的適度迴避」等語，核依行政院勞工委
      員會91年6月21日勞職外字第0910203709號函修正發布「
      違反就業服務法罰鍰案件處理要點」第二點「．．．(一)目
      的事業主管機關、勞工檢查機構、警察機關或海岸巡防機
      關執行職務或接獲檢舉，經檢查發現有違反本法相關事實
      、證據者，應載明違法事項、日期、地點及違反條文等事
      項，並檢附有關資料移送當地主管機關。(二)當地主管機關
      收到上述移送案件後，應依行政程序法等相關規定程序，
      查明有無違法事實。如查有具體違法事證，應依本法第63
      條至第68條及第75條規定處罰。．．．」規定，究原告所
      辯被告應「迴避」者為何？因公權力不當介入造成未審先
      判者又為何？原告未經許可從事就業服務業務，業經被告
      審酌其違法事實依法處分，以符合社會大眾對於落實受益
      者付費原則，提高對私立就業服務機構素質之期待，於法
      並無不當，原告所辯顯無足採。
　　理  由
一、按「私立就業服務機構及其分支機構，應向主管機關申請設
    立許可，經發給許可證後，始得從事就業服務業務；．．．
    。未經許可，不得從事就業服務業務。．．．」；「違反．
    ．．第34條第2項．．．規定者，處新臺幣30萬元以上150
    萬元以下罰鍰」；罰鍰或罰金」，分別為就業服務法第34條
    第1項、第2項，第65條第1項所明定。
二、本件事實經過及兩造爭執之要點：
    原告未經取得勞委會之許可，擅自為雇主唐訓玲辦理僱用外
    籍勞工ACHMAD之就業服務業務，案經民眾向臺北縣政府警察
    局新店分局檢舉，並經該局移請臺北縣政府處分，臺北縣政
    府認事實發生地點為臺北市○○區○○街155之2號6樓，管
    轄機關應係被告，乃移請被告核處，經被告審查屬實，乃依
    就業服務法第34條第2項及第65條第1項規定，於93年4月22
    日以府勞二字第09306642901號處分書，處原告罰鍰30萬元
    ，此有台北縣政府警察局新店分局93年2月27日以北警店外
    字第093000638號函、台北縣政府93年3月12日北府勞動字第
    0930126253號函、台北市政府93年4月22日府勞二字第09306
    642901號處分書等附於原處分書可憑。嗣原告不服，循序提
    起本件行政訴訟，主張如事實欄所載。是以本件兩造爭執之
    要點為：唐訓玲聘僱外籍勞工之就業服務業務究係原告或原
    告之經理丁○○個人所為？
三、本院判斷如下：
  (一)經查，本件係原告之經理丁○○以原告之名義與唐訓玲訂定
    委託契約書，由唐訓玲將聘僱外勞之作業，以13,200元之報
    酬委由原告代辦，此有契約書1份附於原處分卷可憑，並經
    證人丁○○於93年2月2日偵訊（談話）筆錄證稱：「…執掌
    範圍以從事移民及就業服務法等相關業務…雇主唐訓玲委託
    申請監護工案是公司委託我承辦並有訂定契約，訂定契約之
    法人即為我目前所任職之聯聚企管顧問有限公司…」；及證
    人唐訓玲於93年1月28日偵訊（談話）筆錄證稱：「因我於
    2002年7月10日透過聯聚企管顧問有限公司業務部經理丁○
    ○合法申請引進乙名印尼籍監護工ACHM AD NURHAYATI…」
    等語甚明；復稽之原告與唐訓玲所訂定之委託契約書之記載
    ，雖於「一、立約人」一項，除列有原告公司名稱外，另列
    有山圃企業有限公司，惟立約人簽章之欄位，則僅有原告之
    公司、負責人印章。另原告因未獲許可，乃將送件手續委由
    聯華國際有限公司處理，此亦有證人蘇俊雄於93年2月17 日
    偵訊（談話）筆錄證稱：「因為聯聚企管顧問有限公司目前
    尚未經主管機關行政院勞工委員會核准行使就業服務法相關
    業務，故其經理丁○○才會委由本公司代為將雇主唐訓玲申
    請該印尼籍ACHMAD NURHAYATI監護工案…」等語足憑。綜合
    上情，堪認本件委託代辦聘僱外勞之業務，乃存在原告與唐
    訓玲之間，至丁○○則係基於原告公司員工之地位，出面執
    行原告與唐訓玲之訂約事項及依該契約內容原告應履行之義
    務而已，尚非以個人之地位承攬仲介業務，至為明確。原告
    將違章事實推稱為其經理丁○○個人所為，或指本件有公權
    力之不當介入云云，均不可採。本件原告亦自承其未獲勞委
    會核准從事就業服務業務，則其未經許可而從事就業服務業
    務，被告所為罰鍰30萬元之處分，即屬合法有據。
  (二)至原告另主張原唐訓玲積欠各項費用復遲不提出轉換雇主合
    議書等等，乃純屬原告與唐訓玲間之債務關係或契約權義之
    民事糾葛，與本件無涉。
四、綜上所述，本件被告所為系爭罰鍰處分，並無不合。訴願決
    定予以維持，亦無不當。原告仍執前詞，訴請撤銷原處分與
    訴願決定，為無理由，應予駁回。
據上論結，本件原告之訴為無理由，爰依行政訴訟法第98條第3
項前段，判決如主文。
中　  華　  民　  國　  94　　年　   9　　月 　 20  　日
                         第七庭審判長法  官　劉　介  中
                                   　法  官　黃　秋　鴻
　　　　　　　　　　　　　　　　　　 法  官　李　玉　卿
上為正本係照原本作成。
如不服本判決，應於送達後20日內，向本院提出上訴狀並表明上
訴理由，如於本判決宣示後送達前提起上訴者，應於判決送達後
20日內補提上訴理由書（須按他造人數附繕本）。
中　　華　　民　　國　　94　  年　　 9　　月　  20　　日
                                     書記官  林  苑  珍
